# Graphiques intéractifs

## Graphiques intéractifs | Introduction

Avec notamment l'arrivée du package [htmlwidgets](http://www.htmlwidgets.org/), de plus en plus de fonctionnalités de librairies javascript sont accessibles sous __R__ : 

* [dygraphs (time series)](http://rstudio.github.io/dygraphs/)
* [DT (interactive tables)](http://rstudio.github.io/DT/)
* [Leafet (maps)](http://rstudio.github.io/leaflet/)
* [d3heatmap](https://github.com/rstudio/d3heatmap)
* [rAmCharts](http://datastorm-open.github.io/introduction_ramcharts/)
* [visNetwork](http://datastorm-open.github.io/visNetwork)
* ...

Plus généralement, jeter un oeil sur la [gallerie suivante!](http://gallery.htmlwidgets.org/)

## Graphiques intéractifs | Utilisation dans shiny

Tous ces packages sont utilisables simplement dans __shiny__. En effet, ils contiennent les deux fonctions nécessaires : 

- __renderXX__
- __xxOutput__

Par exemple avec le package  [dygraphs](http://rstudio.github.io/dygraphs/) : 

```{r, eval = FALSE}
# Server
output$dygraph <- renderDygraph({
    dygraph(predicted(), main = "Predicted Deaths/Month")
})
# Ui
dygraphOutput("dygraph")
```

## Graphiques intéractifs | Utilisation dans shiny

Ces packages arrivent souvent avec des méthodes permettant d'intéragir avec le graphique, en créant des inputs dans **shiny** afin de déclencher des actions . Par exemple : 

- __DT__ : création de *input$tableId_rows_selected*, nous informant sur la/les lignes sélectionnée(s)
- __Leaflet__ : valeurs du zoom, des clicks, de la latitude/longitude, ...
- __visNetwork__ : noeuds / groupes sélectionnés, ...

Ces points sont (en général) expliqués sur les pages web des différents packages...

## Graphiques intéractifs | Utilisation dans shiny

De plus, il est également possible d'utiliser de nombreux événements javascripts, et de crééer des nouvelles intéractions avec **shiny** en utilisant *Shiny.onInputChange* : 

```{r, eval = FALSE}
visNetwork(nodes, edges) %>%
      visEvents(hoverNode = "function(nodes) {
        Shiny.onInputChange('current_node_id', nodes);
      ;}")
```

<https://shiny.rstudio.com/articles/js-send-message.html>

## Graphiques intéractifs

```{r, echo = FALSE, eval = TRUE, message=FALSE}
rmarkdown::render_delayed({
  suppressPackageStartupMessages(library(dygraphs))
  shinyApp(
    ui = fluidPage(
      titlePanel("dygraphs"),
      tags$div(
        align = "center",
        dygraphOutput(output = "dyg")
      )
    ), 
    server = function(input, output) {
      output$dyg <- renderDygraph({
        lungDeaths <- cbind(mdeaths, fdeaths)
        dygraph(lungDeaths)
      })
    }
  )
})
```

## Graphiques intéractifs

```{r, echo = FALSE, eval = TRUE, message=FALSE}
rmarkdown::render_delayed({
  suppressPackageStartupMessages(library(leaflet))
  shinyApp(
    ui = fluidPage(
        titlePanel("leaflet"),
      tags$div(
        align = "center",
        leafletOutput(output = "map")
      )
    ), 
    server = function(input, output) {
      output$map <- renderLeaflet({
        leaflet() %>%
          addProviderTiles("CartoDB.Positron") %>%
          addMarkers(lng = -1.70, lat = 48.11, popup = "<b>7e Rencontres R</b> <br/> Agrocampus-Ouest <br/>  35 000 Rennes")
      })
    }
  )
})
```

## Graphiques intéractifs

```{r, echo = FALSE, eval = TRUE, message=FALSE}
rmarkdown::render_delayed({
  suppressPackageStartupMessages(library(rAmCharts))
  shinyApp(
    ui = fluidPage(
      titlePanel("rAmCharts"),
      tags$div(
        align = "center",
        amChartsOutput(output = "amCharts")
      )
    ), 
    server = function(input, output) {
      output$amCharts <- renderAmCharts({
        pipeR::pipeline(
          amSerialChart(theme = 'light', marginRight = 30, plotAreaBorderAlpha = 0,
                        categoryField = 'year'),
          setDataProvider(data.frame(
            year = 1994:2012, 
            cars = c(15, 13, 14, 15, 16, 18, 19, 22, 24, 20,
                     24, 25, 26, 35,36, 37, 38, 39, 40), 
            motorcycles = c(15, 13, 14, 15, 16, 18, 19, 22,
                            24, 20, 24, 25, 26, 35, 36, 37, 38, 39, 40), 
            bicycles = c(15, 13, 14, 15, 16, 18, 19, 22, 24,
                         20, 24, 25, 26, 35, 36, 37, 38, 39, 40))),
          setLegend(equalWidths = FALSE,
                    periodValueText = 'total: [[value.sum]]',
                    position = 'top', valueAlign = 'left', valueWidth = 100),
          addValueAxes(stackType = 'regular', gridAlpha = 0.07,
                       position = 'left', title = 'Traffic incidents'),
          addGraph(balloonText = '<img src = "http://www.amcharts.com/lib/3/images/car.png" style = "vertical-align:bottom; margin-right: 10px; width:28px; height:21px;"><span style = "font-size:14px; color:#000000;"><b>[[value]]</b></span>', 
                   fillAlphas = 0.6, hidden = TRUE, lineAlpha = 0.4,
                   title = 'Cars', valueField = 'cars'),
          addGraph(balloonText = '<img src = "http://www.amcharts.com/lib/3/images/motorcycle.png" style = "vertical-align:bottom; margin-right: 10px; width:28px; height:21px;"><span style = "font-size:14px; color:#000000;"><b>[[value]]</b></span>', 
                   fillAlphas = 0.6, lineAlpha = 0.4, title = 'Motorcycles', valueField = 'motorcycles'),
          addGraph(balloonText = '<img src = "http://www.amcharts.com/lib/3/images/bicycle.png" style = "vertical-align:bottom; margin-right: 10px; width:28px; height:21px;"><span style = "font-size:14px; color:#000000;"><b>[[value]]</b></span>', 
                   fillAlphas = 0.6, lineAlpha = 0.4, title = 'Bicycles',
                   valueField = 'bicycles'),
          setChartCursor(cursorAlpha = 0),
          setCategoryAxis(startOnAxis = TRUE, axisColor = '#DADADA', gridAlpha = 0.07),
          setGuides(list(guide(category = '2001', toCategory = '2003',
                               lineColor = '#CC0000', lineAlpha = 1,
                               fillAlpha = 0.2,
                               fillColor = '#CC0000', dashLength = 2, inside = TRUE,
                               labelRotation = 90,
                               label = 'fines for speeding increased'),
                         guide(category = '2007', lineColor = '#CC0000',
                               lineAlpha = 1,
                               dashLength = 2, inside = TRUE, labelRotation = 90,
                               label = 'motorcycle fee introduced'))),
          setChartScrollbar()
        )
      })
    })
})
```

## Graphiques intéractifs

```{r, echo = FALSE, eval = TRUE, message=FALSE}
rmarkdown::render_delayed({
  suppressPackageStartupMessages(library(visNetwork))
  shinyApp(
    ui = fluidPage(
      titlePanel("visNetwork"),
      tags$div(
        visNetworkOutput(output = "network", height = "350px", width = "100%")
      )
    ), 
    server = function(input, output) {
      output$network <- renderVisNetwork({
nodes <- jsonlite::fromJSON("https://raw.githubusercontent.com/datastorm-open/datastorm-open.github.io/master/visNetwork/data/nodes_miserables.json")

edges <- jsonlite::fromJSON("https://raw.githubusercontent.com/datastorm-open/datastorm-open.github.io/master/visNetwork/data/edges_miserables.json")

require(visNetwork)
visNetwork(nodes, edges, width = "100%") %>%
  visIgraphLayout() %>%
  visNodes(size = 10) %>%
  visOptions(selectedBy = "group", 
             highlightNearest = TRUE, 
             nodesIdSelection = TRUE) %>%
  visPhysics(stabilization = FALSE)
      })
    })
})
```


## Graphiques intéractifs

```{r, echo = FALSE, eval = TRUE}
rmarkdown::render_delayed({
  suppressPackageStartupMessages(library(googleVis))
  shinyApp(
    ui = fluidPage(
      titlePanel("googleVis"),
      tags$div(
        align = "center",
        htmlOutput("gvis1"), 
        h5("Data from:"),
        a("https://en.wikipedia.org/wiki/List_of_countries_by_credit_rating",
          href="https://en.wikipedia.org/wiki/List_of_countries_by_credit_rating")
      )
    ), 
    server = function(input, output) {
      output$gvis1 <- renderGvis({
        load("./data/data_map.Rdata")
        levels(x$Rating) <- substring(levels(x$Rating), 4, 
                                      nchar(levels(x$Rating)))
        x$Ranking <- x$Rating
        levels(x$Ranking) <- nlevels(x$Rating):1
        x$Ranking <- as.character(x$Ranking)
        x$Rating <- paste(x$Country, x$Rating, sep=": ")
        gvisGeoChart(x, "Country", "Ranking", hovervar = "Rating")
      })
    })
})
```