# Pour aller plus loin : observe & fonctions d'update

## Observe & fonctions d'update

- Il existe une série de fonctions pour mettre à jour les inputs et certaines structures

- les fonctions commencent par ``update...``

- On les utilise généralement à l'intérieur d'un ``observe({expr})``

- La syntaxe est similaire à celle des fonctions de création

- __Attention__ : il est nécessaire d'ajouter un argument _"session"_  dans la définition du  **server** 

```{r, echo = TRUE, eval = FALSE}
shinyServer(function(input, output, session) {...})
```

------

Sur des inputs :

- __updateCheckboxGroupInput__
- __updateCheckboxInput__
- __updateDateInput	Change__ 
- __updateDateRangeInput__
- __updateNumericInput__
- __updateRadioButtons__ 
- __updateSelectInput__ 
- __updateSelectizeInput__
- __updateSliderInput__
- __updateTextInput__	

Pour changer dynamiquement l'onglet sélectionné :

- __updateNavbarPage__,  __updateNavlistPanel__, __updateTabsetPanel__

## Observe & fonctions d'update | Exemple sur un input | ui.R

```{r, echo = TRUE, eval = FALSE}
shinyUI(fluidPage(
  titlePanel("Observe"),
  sidebarLayout(
    sidebarPanel(
      radioButtons(inputId = "id_dataset", label = "Choose a dataset", inline = TRUE,
                   choices = c("cars", "iris", "quakes"), selected = "cars"),
      selectInput("id_col", "Choose a column", choices = colnames(cars)),
      textOutput(outputId = "txt_obs")
    ),
    mainPanel(fluidRow(
      dataTableOutput(outputId = "dataset_obs")
    ))
  )
))
```

## Observe & fonctions d'update | Exemple sur un input | server.R

```{r, echo = TRUE, eval = FALSE}
shinyServer(function(input, output, session) {
  dataset <- reactive(get(input$id_dataset, "package:datasets"))
  
  observe({
    updateSelectInput(session, inputId = "id_col", label = "Choose a column",
                      choices = colnames(dataset()))
  })
  
  output$txt_obs <- renderText(paste0("Selected column : ", input$id_col))
  
  output$dataset_obs <- renderDataTable(
    dataset(),
    options = list(pageLength = 5)
  )
})
```


## Observe & fonctions d'update | Exemple sur un input | App

```{r, echo = FALSE}
rmarkdown::render_delayed({
  shinyApp( ui = fluidPage(
    titlePanel("Observe"),
    sidebarLayout(
      sidebarPanel(
        radioButtons(inputId = "id_dataset", label = "Choose a dataset", inline = TRUE,
                     choices = c("cars", "iris", "quakes"), selected = "iris"),
        selectInput("id_col", "Choose a column", choices = colnames(cars)), 
        textOutput(outputId = "txt_obs")
      ),
      mainPanel(fluidRow(
        dataTableOutput(outputId = "dataset_obs")
      ))
    )
  ), 
  server = function(input, output, session) {
    dataset <- reactive(get(input$id_dataset, "package:datasets"))
    
    observe({
      updateSelectInput(session, inputId = "id_col", label = "Choose a column",
                        choices = colnames(dataset()))
    })
    
    output$txt_obs <- renderText(paste0("Selected column : ", input$id_col))
    
    output$dataset_obs <- renderDataTable(
      dataset(),
      options = list(pageLength = 5)
    )
  })
})
```

## Observe & fonctions d'update | Exemple sur des onglets | ui.R

__Il faut rajouter un id dans la structure__

```{r, echo = TRUE, eval = FALSE}
shinyUI(
  navbarPage(
    id = "idnavbar", # need an id for observe & update
    title = "A NavBar",
    tabPanel(title = "Summary",
             actionButton("goPlot", "Go to plot !")),
    tabPanel(title = "Plot",
             actionButton("goSummary", "Go to Summary !"))

  )
)
```

## Observe & fonctions d'update | Exemple sur des onglets | server.R

```{r, echo = TRUE, eval = FALSE}
shinyServer(function(input, output, session) {
  observe({
    input$goPlot
    updateTabsetPanel(session, "idnavbar", selected = "Plot")
  })
  observe({
    input$goSummary
    updateTabsetPanel(session, "idnavbar", selected = "Summary")
  })
})
```

## Observe & fonctions d'update | Exemple sur des onglets | App

```{r, echo = FALSE}
rmarkdown::render_delayed({
  shinyApp( ui = shinyUI(
  navbarPage(
    id = "idnavbar", # need an id for oberve & update
    title = "A NavBar",
    tabPanel(title = "Summary",
             actionButton("goPlot", "Go to plot !")),
    tabPanel(title = "Plot",
             actionButton("goSummary", "Go to Summary !"))

  )
  
), 
  server = function(input, output, session) {
  observe({
    input$goPlot
    updateTabsetPanel(session, "idnavbar", selected = "Plot")
  })
  observe({
    input$goSummary
    updateTabsetPanel(session, "idnavbar", selected = "Summary")
  })
})
})
```

## Observe & fonctions d'update | observeEvent

- Une variante de la fonction ``observe`` est disponible avec la fonction ``observeEvent``
- On définit alors de façon explicite l'espression qui représente l'événement _et_ l'expression qui sera éxécutée quand l'événement se produit

```{r, echo = TRUE, eval = FALSE}
# avec un observe
observe({
  input$goPlot
  updateTabsetPanel(session, "idnavbar", selected = "Plot")
})

# idem avec un observeEvent
observeEvent(input$goSummary, {
  updateTabsetPanel(session, "idnavbar", selected = "Summary")
})
```
