# Pour aller plus loin : expressions réactives 

## Expressions réactives 

Les expressions réactives sont très utiles quand on souhaite utiliser le même résultat/objet dans plusieurs outputs, en ne faisant le calcul qu'une fois.

Il suffit pour cela d'utiliser la fonction ``reactive`` dans le __server.R__

Par exemple, nous voulons afficher deux graphiques à la suite d'une ACP: 

* La projection des individus
* La projection des variables

## Expressions réactives  | Exemple sans une expression réactive

* __server.R__: le calcul est réalisé deux fois...

```{r, echo = TRUE, eval = FALSE}
require(FactoMineR) ; data("decathlon")

output$graph_pca_ind <- renderPlot({
  res_pca <- PCA(decathlon[ ,input$variables], graph = FALSE)
  plot.PCA(res_pca, choix = "ind", axes = c(1,2))
})

output$graph_pca_var <- renderPlot({
  res_pca <- PCA(decathlon[,input$variables], graph = FALSE)
  plot.PCA(res_pca, choix = "var", axes = c(1,2))
})
```

## Expressions réactives  | Exemple avec une expression réactive

* __server.R__ : Le calcul est maintenant effectué qu'une seule fois !

```{r, echo = TRUE, eval = FALSE}
require(FactoMineR) ; data("decathlon")

res_pca <- reactive({
  PCA(decathlon[,input$variables], graph = FALSE)
})

output$graph_pca_ind <- renderPlot({
  plot.PCA(res_pca(), choix = "ind", axes = c(1,2))
})

output$graph_pca_var <- renderPlot({
  plot.PCA(res_pca(), choix = "var", axes = c(1,2))
})
```

## Expressions réactives  | Note

- Une expression réactive va nous faire gagner du temps et de la mémoire

- __Utiliser des expressions réactives seulement quand cela dépend d'inputs__ (pour d'autres variables : http://shiny.rstudio.com/articles/scoping.html)

- __Comme un output__ : mis-à-jour chaque fois qu'un input présent dans le code change

- __Comme un input__ dans un _renderXX_ : l'output est mis-à-jour quand l'expression réactive change

- On récupère sa valeur comme un appel à une fonction, avec des "()"

## Expressions réactives | autres fonctions

Il existe des alternatives à l'utilisation de ``reactive`` avec ``reactiveValues`` ou ``reactiveVal``.

- ``reactiveValues`` : initialiser une liste d'objets réactifs
- ``reactiveVal`` : initialiser un seul objet réactif
- Modification de la valeur des objets avec des ``observe`` ou des ``observeEvent``

```{r, echo = TRUE, eval = FALSE}
# server.R
rv <- reactiveValues(data = rnorm(100)) # init
# update
observeEvent(input$norm, { rv$data <- rnorm(100) })   
observeEvent(input$unif, { rv$data <- runif(100) 
# plot
output$hist <- renderPlot({hist(rv$data)}) 
```

----

```{r, echo = FALSE}
rmarkdown::render_delayed({
  shinyApp(ui = fluidPage(
    actionButton(inputId = "norm", label = "Normal"),
    actionButton(inputId = "unif", label = "Uniform"),
    plotOutput("hist")
  ), 
  server = function(input, output) { 
    rv <- reactiveValues(data = rnorm(100)) 
    observeEvent(input$norm, { rv$data <- rnorm(100) })   
    observeEvent(input$unif, { rv$data <- runif(100) }) 
    output$hist <- renderPlot({ hist(rv$data) }) 
  })
})
```

