---
title: "Premiers pas avec shiny... et les packages de visualisation interactive"
author:
  - Benoît Thieurmel
  - Julien Bretteville - julien.bretteville@datastorm.fr
  - Thibaut Dubois - thibaut.dubois@datastorm.fr 
output:
  pdf_document:
    number_sections: true
    highlight: tango
header-includes:
  - \renewcommand{\and}{\\}
---



# Premiers pas

Créer un nouveau répertoire pour l'application shiny (__dans RStudio__):

    File -> New File -> New Shiny Web App

Choisir une application **Multiple File**.

Deux fichiers sont créés automatiquement : ui.R et server.R. Lancer directement l'application depuis RStudio via le bouton Run App (flèche verte) situé en haut à droite du script.

* Remplacer le titre de l'application par "Premiers pas avec shiny". 
* Mettre à jour l'application et vérifier la prise en compte de la modification.



# Input - Output

Pour l'instant, nous mettrons :  

- Les nouveaux *inputs* dans le ``sidebarPanel``, après le ``sliderInput`` déjà présent, en n'oubliant pas de les séparer avec une virgule !

- Les nouveaux *outputs* dans le ``mainPanel``, après le ``plotOutput`` déjà présent, en n'oubliant pas de les séparer avec une virgule !

Créons notre premier ``input`` ensemble : 

* En utilisant le code ci-dessous, ajouter un input dans le ``ui.R`` pour choisir la couleur de l'histogramme, et modifier le code dans le 
``server.R`` (``input$color`` <-> argument ``col`` de la fonction ``hist``)

```{r, echo = TRUE, eval = FALSE}
selectInput(inputId = "color", label = "Couleur :",
                choices = c("Rouge" = "red", "Vert" = "green", "Bleu" = "blue"))
```                  

Créons notre premier ``ouput`` ensemble en rajoutant le ``summary`` des données `faithful` : 

```{r, echo = TRUE, eval = FALSE}
# ui.R
verbatimTextOutput("summary")

# server.R
output$summary <- renderPrint({
  summary(faithful)
})
```    

**A vous de jouer !**

* Permettre de renseigner le titre de l'histogramme. (Utiliser un ``textInput`` dans l'**ui**, et l'argument ``main`` de la fonction ``hist`` côté **server**)

* Proposer à l'utilisateur de choisir la colonne du jeu de données `faithful` qu'il souhaite représenter. (Utiliser un ``radioButtons`` avec comme choix ``colnames(faithful)``)

* Ajouter la visualisation des données `faithful`  (``DT::renderDT`` & ``DT::DTOutput``).

* Ajouter un texte sous le graphique spécifiant le nombre de classes (``input$bins``) de l'histogramme. (Utiliser un ``renderText`` et la fonction ``paste`` côté **server**, avec un ``textOutput`` dans le **ui**.)

* Remplacer le ``selectInput`` créé pour le choix de la couleur par un ``colourInput`` (fonction présente dans le package **colourpicker**)


https://github.com/daattali/colourpicker


* __Aller plus loin__ : Essayer de rajouter des options à la visualisation des données. Vous pouvez aller voir également le package complèmentaire [DT](https://rstudio.github.io/DT/) (https://rstudio.github.io/DT/). 
  * Supprimer les rownames (*rownames = FALSE*)
  * Rendre possible la modification des valeurs des cellules (utiliser l'argument *editable*)
  * Modifier les valeurs de la colonne 1 en rouge et en gras (utiliser la fonction ``DT::formatStyle``)
  * Modifier la couleur de fond de la colonne 2 en vert clair 
  * Mettre toutes les valeurs de la colonne 2 inférieures à 70 en violet et les autres en orange

* __Aller plus loin__ : Regarder les inputs disponibles dans le package shinyWidgets [https://dreamrs.github.io/shinyWidgets/](https://dreamrs.github.io/shinyWidgets/) et, quand c'est possible, remplacer les inputs utilisés dans votre application par des inputs shinyWidgets

* __Aller plus loin__ : Permettre à l’utilisateur d’exporter les graphiques. (``downloadButton`` & ``jpeg``)



# Structure

Repartons de l'application **app_structure**, équivalente à la précédente avec l'ajout d'une ``navbarPage`` avec maintenant : 

* un onglet *Data* : visualisation des données (table + summary)
* un onglet *Visualisation* : inputs + histogramme

Pour cette nouvelle section nous modifions le jeu de données et allons utiliser **iris**.

**A vous de jouer !**

* Onglet *Data* : utiliser un ``navlistPanel`` pour séparer le ``summary`` et la ``table`` dans deux onglets

```{r, echo = TRUE, eval = FALSE}
# rappel de la structure (ui.R)
navlistPanel(
    "Titre de la structure de séléction",
    tabPanel("Titre de l'onglet", ... "(contenu de l'onglet)"),
    tabPanel("Titre de l'onglet", ... "(contenu de l'onglet)")
)
``` 

* Onglet *Visualisation* : Remplacer le `sidebarLayout` - ``sidebarPanel`` - ``mainPanel`` par une `fluidRow` composée de deux colonnes : 
    + 1/4 : contenu actuel du ``sidebarPanel``
    + 3/4 : contenu actuel du ``mainPanel`` 
    
_Indication : utiliser un `wellPanel` pour la colonne de gauche._

```{r, echo = TRUE, eval = FALSE}
# rappel de la structure (ui.R)
# initialisation de la ligne
fluidRow(
  column(width = 3, 
         wellPanel(...)), # colonne 1/4 (3/12)
  column(width = 9, ...)  # colonne 3/4 (9/12)
)
``` 


* Dans l'onglet de visualisation, rajouter le boxplot (``boxplot``, même variable et couleur, nouvel output ``renderPlot`` et placement dans le **ui** avec ``plotOutput``). Utiliser ensuite un ``tabsetPanel`` pour mettre l'histogramme et le boxplot dans deux onglets distincts. 

```{r, echo = TRUE, eval = FALSE}
# rappel de la structure (ui.R)
tabsetPanel(
    tabPanel("Titre de l'onglet", ... "(contenu de l'onglet)"),
    tabPanel("Titre de l'onglet", ... "(contenu de l'onglet)")
)
``` 

* __Aller plus loin__ : utiliser [shinydashboard](https://rstudio.github.io/shinydashboard/) (https://rstudio.github.io/shinydashboard/) pour restructurer votre application.



# Premiers graphiques intéractifs

* Remplacer l'histogramme et le boxplot par des graphiques javascript en utilisant le package **plotly** (https://github.com/plotly/plotly.R). (fonction `` plot_ly()``), 
  * https://plotly.com/r/histograms/ pour un exemple d'histogramme
  * https://plotly.com/r/box-plots/ pour un exemple de boxplot

La syntaxe pour l'histogramme côté serveur est la suivante avec le remplacement de **renderPlot** par **renderPlotly**

```{r, echo = TRUE, eval = FALSE}
output$distPlot <- renderPlotly({
    x    <- iris[, input$var]
    bins <- input$bins
    # Le I fait parti de la syntaxe plotly et est nécessaire pour l'utilisation de couleur, la taille des points etc.
    # Le %>% ou pipe permet d'enchainer les opérations successives. Dans le cas de ce graphique,
    # un premier appel est fait pour créer le graph et un second pour y ajouter un titre.
    plot_ly(x = x, type = "histogram", nbinsx = bins, color = I(input$color)) %>%
      layout(title = input$titre)
})
```

La syntaxe pour l'histogramme côté ui est la suivante avec le remplacement de **plotOutput** par **plotlyOutput**

```{r, echo = TRUE, eval = FALSE}

plotlyOutput("distPlot")
```

* __Aller plus loin__ : Essayer d'embellir vos visualisations
  * Ajouter la variable utilisée en titre sur l'axe du boxplot (utilisation de l'argument name dans la fonction plot_ly)
  * Utiliser la variable Species pour avoir un boxplot par fleur sur le graphique (penser à utiliser la documentation https://plotly.com/r/box-plots/)
  * Changer la couleur et la taille du titre du graphique du boxplot (voir https://plotly.com/r/figure-labels/)
  * Ajouter la moyenne et l'écart-type sur les boxplots
  

* __Aller plus loin__ : Et pourquoi ne pas tester d'autres packages ? (http://gallery.htmlwidgets.org/)
  * Créer un nouvel onglet et y ajouter une carte avec le package leaflet. Y renseigner un marker avec les coordonnées de l'université (48.119352469264065, -1.701461600501221). Voir https://rstudio.github.io/leaflet/articles/leaflet.html



# Réactivité, isolation, observe, html, ...

* Ajouter un `actionButton` couplé à un ``isolate`` pour que les graphiques se mettent à  uniquement lorsque l'on clique sur le bouton.

* Avec l'aide d'un ``observeEvent``, faire en sorte que, lors de la validation des paramètres avec l'`actionButton`, l'onglet affiché soit toujours celui de l'histogramme. (``updateTabsetPanel``)

```{r, echo = TRUE, eval = FALSE}
# penser à rajouter "session" en haut du server
server <- function(input, output, session) {...}

# et un identifiant au panel d'onglet
tabsetPanel(id = "viz", 
  tabPanel("Histogramme", ...
  
# et puis finalement : 
observeEvent(input$go, {
    updateTabsetPanel(session, inputId = "viz", selected = "Histogramme")
})  
```


* Utiliser un ``reactive`` pour stocker le vecteur de la variable sélectionnée par l'utilisateur, et modifier la génération des graphiques en conséquence.

```{r, echo = TRUE, eval = FALSE}
# rappel de la syntaxe
data <- reactive({
  ...
})

output$plot <- renderPlot({
  # recuperation des donnees
  x <- data()
  ...
})
```

* Ajouter un titre au tableau, de couleur bleu, en utilisant ``h1``, et en lui affectant un style ``css``.

* Dans un troisième onglet, rédiger un petit résumé sur vous/votre société. Essayer d'ajouter un image (``div`` & ``img``) et un lien vers un site internet (``a``).

* __Aller plus loin__ : Changer le thème de l’application en insérant un .css externe. Par exemple en utilisant bootswatch http://bootswatch.com/3). Attention, **shiny** utilise la version ``3.3.7`` de bootstrap .
