# Graphiques intéractifs

## Graphiques intéractifs | Introduction

Avec notamment l'arrivée du package [htmlwidgets](http://www.htmlwidgets.org/), de plus en plus de fonctionnalités de librairies javascript sont accessibles sous __R__ : 

* [plotly](https://plotly.com/r/)
* [dygraphs (time series)](http://rstudio.github.io/dygraphs/)
* [DT (interactive tables)](http://rstudio.github.io/DT/)
* [Leafet (maps)](http://rstudio.github.io/leaflet/)
* [d3heatmap](https://github.com/rstudio/d3heatmap)
* [visNetwork](http://datastorm-open.github.io/visNetwork)
* ...

Plus généralement, jeter un oeil sur la [gallerie suivante!](http://gallery.htmlwidgets.org/)

## Graphiques intéractifs | Utilisation dans shiny

Tous ces packages sont utilisables simplement dans __shiny__. En effet, ils contiennent les deux fonctions nécessaires : 

- __renderXX__
- __xxOutput__

Par exemple avec le package  [dygraphs](http://rstudio.github.io/dygraphs/) : 

```{r, eval = FALSE}
# Server
output$dygraph <- renderDygraph({
    dygraph(predicted(), main = "Predicted Deaths/Month")
})
# Ui
dygraphOutput("dygraph")
```

## Graphiques intéractifs | Utilisation dans shiny

Ces packages arrivent souvent avec des méthodes permettant d'intéragir avec le graphique, en créant des inputs dans **shiny** afin de déclencher des actions . Par exemple : 

- __DT__ : création de *input$tableId_rows_selected*, nous informant sur la/les lignes sélectionnée(s)
- __Leaflet__ : valeurs du zoom, des clicks, de la latitude/longitude, ...
- __visNetwork__ : noeuds / groupes sélectionnés, ...

Ces points sont (en général) expliqués sur les pages web des différents packages...

## Graphiques intéractifs | Utilisation dans shiny

De plus, il est également possible d'utiliser de nombreux événements javascripts, et de crééer des nouvelles intéractions avec **shiny** en utilisant *Shiny.onInputChange* : 

```{r, eval = FALSE}
visNetwork(nodes, edges) %>%
      visEvents(hoverNode = "function(nodes) {
        Shiny.onInputChange('current_node_id', nodes);
      ;}")
```

<https://shiny.rstudio.com/articles/js-send-message.html>

## Graphiques intéractifs

```{r, echo = FALSE, eval = TRUE, message=FALSE}
rmarkdown::render_delayed({
  suppressPackageStartupMessages(library(dygraphs))
  shinyApp(
    ui = fluidPage(
      titlePanel("dygraphs"),
      tags$div(
        align = "center",
        dygraphOutput(output = "dyg")
      )
    ), 
    server = function(input, output) {
      output$dyg <- renderDygraph({
        lungDeaths <- cbind(mdeaths, fdeaths)
        dygraph(lungDeaths)
      })
    }
  )
})
```

## Graphiques intéractifs

```{r, echo = FALSE, eval = TRUE, message=FALSE}
rmarkdown::render_delayed({
  suppressPackageStartupMessages(library(leaflet))
  shinyApp(
    ui = fluidPage(
        titlePanel("leaflet"),
      tags$div(
        align = "center",
        leafletOutput(output = "map")
      )
    ), 
    server = function(input, output) {
      output$map <- renderLeaflet({
        leaflet() %>%
          addProviderTiles("CartoDB.Positron") %>%
          addMarkers(lng = -1.70, lat = 48.11, popup = "<b>7e Rencontres R</b> <br/> Agrocampus-Ouest <br/>  35 000 Rennes")
      })
    }
  )
})
```

## Graphiques intéractifs

```{r, echo = FALSE, eval = TRUE, message=FALSE}
rmarkdown::render_delayed({
  suppressPackageStartupMessages(library(visNetwork))
  shinyApp(
    ui = fluidPage(
      titlePanel("visNetwork"),
      tags$div(
        visNetworkOutput(output = "network", height = "350px", width = "100%")
      )
    ),
    server = function(input, output) {
      output$network <- renderVisNetwork({
        nodes <- jsonlite::fromJSON("https://raw.githubusercontent.com/datastorm-open/datastorm-open.github.io/master/visNetwork/data/nodes_miserables.json")
        
        edges <- jsonlite::fromJSON("https://raw.githubusercontent.com/datastorm-open/datastorm-open.github.io/master/visNetwork/data/edges_miserables.json")
        
        require(visNetwork)
        visNetwork(nodes, edges, width = "100%") %>%
          visIgraphLayout() %>%
          visNodes(size = 10) %>%
          visOptions(selectedBy = "group",
                     highlightNearest = TRUE,
                     nodesIdSelection = TRUE) %>%
          visPhysics(stabilization = FALSE)
      })
    })
})
```
